【裁判字號】    91,易,654
【裁判日期】    920227
【裁判案由】    毒品危害防制條例
【裁判全文】
臺灣士林地方法院刑事判決                          九十一年度易字第六五四號
    聲  請  人  臺灣士林地方法院檢察署檢察官
    被      告  甲○○
右列被告因違反毒品危害防制條例案件，經檢察官逕以簡易處決處刑（九十一年度毒
偵字第二００號），本院認不宜以簡易判決處刑（九十一年度簡字第九六九號），改
依通常程序審理，及移
００三號、三四四七號、二三二五號、九十二年度毒偵字第四一號），判決如左：
    主  文
甲○○連續施用第二級毒品，累犯，處有期徒刑陸月，如易科罰金，以參佰元折算壹
日。
扣案之第二級毒品安非他命貳包（驗餘淨重貳點零零陸貳公克）及殘留之安非他命殘
渣袋壹個（量微無法析離）均沒收銷燬；玻璃球壹個、吸食器壹組、分裝袋伍拾伍個
，均沒收。
    事  實
一、甲○○於民國八十九年七月十日曾因公共危險案件經臺灣高雄地方法院以八十九
    年雄交簡字七六三號裁判判處有期徒刑三月確定，於九十年二月二十六日易科罰
    金執行完畢，詎仍不知悔改，又前於九十年間因施用毒品案件，經依本院先後二
    次裁定送觀察、勒戒後，認均無繼續施用毒品之傾向，由台灣士林地方法院檢察
    署檢察官分別於九十年二月七日以九十年度毒偵字第一八九號、於九十年十月二
    十三日以九十年度毒偵字第一六四二號為不起訴處分確定。詎甲○○仍不知悔改
    ，仍基於施用第二級毒品之概括犯意，自九十一年一月七日起同年七月五日止，
    連續在台北市○○街十三號住處、台北縣蘆洲市○○路一二一巷一五弄二號六樓
    居所內，施用第二級毒品安非他命多次。並分別於九十一年一月十日下午五時許
    ，在台北縣三重市○○○路二０一號七樓查獲，並扣得第二級毒品安非他命一包
    （驗餘淨重０‧七五四七公克）、吸食安非他命之玻璃球一個。於九十一年六月
    五日凌晨零時三十分許，在台北縣蘆洲市○○路一二一巷一五弄二號六樓居所內
    查獲，並扣得安非他命一包（驗餘淨重一‧二五一五公克）、吸食器一組。於九
    十一年七月六日上午七時三十分許，在台北縣蘆洲市○○路一二一巷一五弄二號
    六樓居所內查獲，並扣得安非他命殘渣袋一個及分裝袋五十五個。
二、案經臺北市政府警察局北投分局報請臺灣士林地方法院檢察署檢察官聲請簡易判
    決處刑，本院改依通常程序審理，及台灣板橋地方法院檢察署檢察官移送併案審
    理。
    理  由
一、右揭施用第二級毒品安非他命事實，業據被告甲○○於警訊、偵查及本院審理時
    坦承不諱，且被告於前開時間，經警查獲所採集之尿液，經送鑑驗結果，均呈安
    非他命陽性反應，有台北市立療養院九十一年一月二十三日出具之煙毒尿液檢驗
    報告書及台灣檢驗科技股份有限公司九十一年六月二十八日、七月十七日濫用藥
    物尿液檢驗報告書各一紙附卷可憑，又扣案之白色透明晶體二包，經送鑑驗結果
    ，含有第二級毒品甲基安非他命之成分（驗餘淨重分別為０．七五四七公克、一
    ‧二五一五公克），亦有國防部憲兵司令部刑事鑑識中心九十一年六月六日（九
    一）綱得字第七二０九號、九十一年十二月十八日（九一）綱得字第一七二０九
    號鑑驗通知書在卷可證，並有吸食安非他命之玻璃球一個、吸食器一組、安非他
    命殘渣袋一個及分裝袋五十五個扣案可佐。足認被告自白與事實相符，應可採信
    。按施用毒品經觀察勒戒後，無繼續施用毒品傾向者，由檢察官為不起訴處分後
    ，五年內再犯施用毒品罪，經觀察、勒戒後，認有繼續施用毒品之傾向或三犯以
    上者，除應由檢察官聲請法院裁定先令入戒治處所施以強制戒治外，並應進入訴
    訟程序審理，毒品危害防制條例第二十條第三項定有明文。經查被告前有如事實
    欄所述之二次施用毒品犯行，分別有上開臺灣士林地方法院檢察署檢察官九十年
    度毒偵字第一八九號、九十年度毒偵字第一六四二號不起訴處分書及臺灣高等法
    院檢察署刑案記錄簡覆表各一份在卷可參，從而被告本件係於五年內三犯毒品危
    害防制條例第十條第二項之施用第二級毒品罪，自應依法論科。綜上所述，本件
    事證明確，被告犯行洵堪認定。
二、核被告甲○○所為，係犯毒品危害防制條例第十條第二項之施用第二級毒品罪。
    被告施用第二級毒品安非他命前之持有第二級毒品安非他命之低度行為，應為施
    用之高度行為所吸收，不另論罪。被告前後多次施用第二級毒品之犯行，時間緊
    接，所犯構成要件相同之罪名，顯係出於概括犯意反覆為之，應論以連續犯一罪
    ，應依法加重其刑。聲請人雖僅就被告九十一年一月十日遭查獲之施用第二級毒
    品犯行聲請簡易判決處刑，然檢察官就犯罪事實一部起訴者，其效力及於全部，
    本件被告除聲請人聲請之犯行外，尚有併案部分之九十一年六月五日、七月六日
    經警查獲之犯罪事實，與前揭論罪科刑之部分，有連續犯之裁判上一罪之關係，
    已如前述，則本院自應就屬於裁判上一罪之部分一併加以裁判。被告前於八十九
    年七月十日曾因公共危險案件經臺灣高雄地方法院以八十九年雄交簡字七六三號
    裁判判處有期徒刑三月確定，於九十年二月二十六日易科罰金執行完畢，有卷附
    臺灣高等法院被告全國前案紀錄表及台灣高等法院檢察署刑案記錄簡覆表各一份
    在卷可參，其受有期徒刑之執行完畢後，五年內再犯本件有期徒刑以上之罪，為
    累犯，應依刑法第四十七條之規定遞加重其刑。爰審酌被告之素行，其前已曾因
    施用毒品案件，經送觀察、勒戒，仍不知戒絕，復再觸犯本件犯行，顯示其定力
    不足、意志不堅、易受外界誘惑，原不宜寬縱，惟念其於本院審理時，坦承犯行
    ，悔意甚殷，態度尚稱良好等一切情狀，量處如主文所示之刑，並諭知易科罰金
    之折算標準，以示懲儆。
三、扣案之第二級毒品安非他命二小包（驗餘淨重共計二．００六二公克）及殘留之
    甲基安非他命殘渣袋一個（量微無法析離）係查獲之毒品，應依毒品危害防制條
    第十八條第一項前段之規定宣告沒收銷燬。另扣案之玻璃球一個、吸食器一組、
    分裝袋五十五個，雖尚非屬專供施用毒品之器具，惟為被告所有供犯罪所用或供
    犯罪預備（分裝袋部分）之物，業據其供明在卷，應依刑法第三十八條第一項第
    二款之規定宣告沒收。
據上論斷，應依刑事訴訟法第四百五十二條、第二百九十九條第一項前段，毒品危害
防制條例第十條第二項、第十八條第一項前段，刑法第十一條、第五十六條、第四十
七條、第四十一條第一項前段、第三十八條第一項第二款，罰金罰鍰提高標準條例第
二條，判決如主文。
本案經檢察官鄭世揚到庭執行職務。
中      華      民      國    九十二    年      二      月    二十七    日
                                  臺灣士林地方法院刑事第四庭
                                      法  官  王  俊  雄
右正本證明與原本無異。
如不服本件判決，得自判決送達之日起十日內，向本院提起上訴。
                                      書記官  許  秋  莉
中      華      民      國    九十二    年      三      月      十一    日
附錄本判決論罪科刑依據之法條：
毒品危害防制條例第十條第二項：
  施用第二級毒品者，處三年以下有期徒刑。
毒品危害防制條例第十八條：
  查獲之毒品及專供製造或施用毒品之器具，不問屬於犯人與否，均沒收銷燬之。但
  合於醫藥或研究之用者，得不予銷燬。


司法院資訊處製作；財團法人民間司法改革基金會備份。
